【裁判字號】    96,易,6149
【裁判日期】    970131
【裁判案由】    竊盜
【裁判全文】
臺灣臺中地方法院刑事判決              96年度易字第6149號
公  訴  人  臺灣臺中地方法院檢察署檢察官
被      告  甲○○
                    現另案於臺中監獄臺中分監執行中
上列被告因竊盜案件，經檢察官提起公訴（96年度偵字第24538
號），本院判決如下：
    主  文
甲○○攜帶兇器竊盜，累犯，處有期徒刑柒月。扣案鐵製扳手壹
支沒收。
    犯罪事實
一、甲○○前於民國90年間，因施用毒品案件，經本院以91年度
    易字第231號判處有期徒刑8月確定，於93年1月5日縮刑期滿
    執行完畢。詎其仍不知悔改，復基於為自己不法所有之犯意
    ，於96年10月14日22時30分許，攜帶足供兇器使用之鐵製扳
    手1支，至台中縣清水鎮○○路○段535巷15弄5號之建築工地
    ，見工地外圍籬有部分未圍起，遂自該圍籬空隙處正常步行
    進入，持上開鐵製扳手將乙○○所有裝設於圍牆上、以螺絲
    釘固定之模版鐵支架19支（價值約新台幣7千6百元）拆卸後
    ，徒手將部分鐵支架聚集而置於其實力支配之下，竊取得手
    ，並欲以拖板車搬離現場之際，為民眾報案，通知巡邏員警
    當場查獲，並扣得其所有供竊盜用之鐵製扳手1支。
二、案經臺中縣警察局清水分局報請臺灣臺中地方法院檢察署檢
    察官偵查起訴。
    理    由
一、按除簡式審判程序、簡易程序及刑事訴訟法第376條第1款、
    第2款所列之罪之案件外，第一審應行合議審判，刑事訴訟
    法第284條之1修正條文定有明文。本件被告甲○○所犯係屬
    刑事訴訟法第376條第2款所列之刑法第321條之竊盜罪，依
    法獨任進行審理程序，合先敘明。
二、訊據被告甲○○固不否認於上開時、地行竊遭警查獲之事實
    ，惟辯稱：正要拆的時候就被警察抓到，且拆卸者不是鐵架
    而是固定鐵架的小螺絲，帶到現場的拖板車只是要載運小螺
    絲釘云云。惟查，員警即證人丁○○經民眾通報至現場察看
    時，發現被告已將固定鐵架的小螺絲拆下，並將部分原裝設
    於水泥圍牆上之鐵支架拆下堆置聚集，被告當場坦承帶至現
    場的拖板車是要運鐵支架用一節，業據證人丁○○於本院結
    證明確，且核與證人即被害人乙○○於警詢時證稱現場19支
    模版鐵支架原先均固定於圍牆上等情相符，按刑法第321條
    之竊盜罪，所謂竊取乃趁人不覺而取他人之動產，移置於自
    己支配之下而言，本件被告既係將證人乙○○所有原裝置於
    圍牆上之鐵支架拆卸後聚集，雖未及載離現場即遭發覺，然
    上開鐵支架已在被告實力支配之下，而為其竊取得手，應屬
    竊盜既遂；至被告另辯稱帶至現場的拖板車係要載運螺絲釘
    云云，然螺絲釘體積微小，並無以拖板車載運之必要，況拖
    板車係以鐵條焊接製成、空隙極大，如何能用以載運螺絲釘
    ？是被告上開所辯，與事實不符，難以採信。此外，復有贓
    物認領保管單、現場照片、警員製作之職務報告書等件在卷
    ，暨被告所有持至現場拆卸鐵支架用之扳手1支扣案可資佐
    證，本件事證業臻明確，被告犯行至堪認定。
三、核被告甲○○所為，係犯刑法第321條第1項第3款之攜帶兇
    器加重竊盜罪。公訴人於起訴書雖認被告涉犯同條第3項、
    第1項之加重竊盜未遂罪嫌，惟依前所述，應屬竊盜既遂，
    蒞庭公訴人於本院審理時亦同此見解，並更正起訴法條（見
    本院97年1月18日審理筆錄）。被告有如犯罪事實欄所示刑
    案之執行情形，此有台灣高等法院被告全國前案紀錄表在卷
    可按，其受有期徒刑之執行完畢後，5年內再犯本案有期徒
    刑以上之罪，為累犯，應依刑法第47條第1項之規定加重其
    刑。爰審酌被告正值壯年，不思憑勞力賺取財物謀生，反起
    意行竊他人財物欲變賣牟利，實有不該，惟考量本件所竊財
    物價值，雖已著手竊取財物得逞，然尚未及變賣即遭查獲，
    尚未有所利得等一切情狀，量處如主文所示之刑。扣案鐵製
    扳手1支，係被告所有供犯罪所用之物，業據其供明在卷，
    爰依刑法第38條第1項第2款之規定，宣告沒收。
據上論斷，應依刑事訴訟法第299條第1項前段、第284條之1，刑
法第321條第1項第3款、第47條第1項、第38條第1項第2款，刑法
施行法第1條之1，判決如主文。
本案經檢察官丙○○到庭執行職務。
中    華    民    國    97    年    1     月    31    日
                         台灣台中地方法院刑事第二庭
                                 法  官  陳姵君
上正本證明與原本無異。
如不服本判決，應於送達後10日內向本院提出上訴狀（須附繕本
），上訴於臺灣高等法院臺中分院。
                                 書記官  莊金屏
中    華    民    國    97    年    1     月    31    日
【附錄論罪科刑法條】
中華民國刑法第321條
犯竊盜罪而有左列情形之一者，處6月以上、5年以下有期徒刑：
三攜帶兇器而犯之者。


司法院資訊處製作；財團法人民間司法改革基金會備份。
